【裁判字號】    92,易,656
【裁判日期】    920320
【裁判案由】    家暴傷害
【裁判全文】
臺灣板橋地方法院刑事判決                          九十二年度易字第六五六號
    公  訴  人  臺灣板橋地方法院檢察署檢察官
    被      告  甲○○
右列被告因家庭暴力之傷害案件，經檢察官提起公訴（九十一年度偵字第二一一五
號），本院判決如左：
    主  文
甲○○傷害人之身體，處罰金陸佰元，如易服勞役，以佰元折算壹日。
    事  實
一、甲○○係乙○○之舅母，為四親等內之旁系姻親關係，二人屬家庭暴力防治法第
    三條第四款之家庭成員。甲○○於民國九十一年五月二十八日二十一時許，在臺
    北縣中和市○○街十七號住處門口，因不滿乙○○再次前來騷擾，與之發生爭執
    後，竟基於普通傷害之故意，徒手毆打乙○○左側臉部一下，致乙○○受有左耳
    挫傷併疼痛之傷害。
二、案經乙○○訴由臺灣板橋地方法院檢察署檢察官偵查起訴。
    理  由
一、訊之被告甲○○在偵審中固供承於前揭時地因欲阻止告訴人乙○○進入屋內而發
    生爭執，遂徒手毆打告訴人乙○○臉部一下，惟矢口否認有何傷害之犯行，辯稱
    ：在伊公公過世後，告訴人因財產問題，來伊住處騷擾過好幾次，因基於親戚關
    係才沒有報案，本件係因告訴人硬要進入伊住處，伊欲保護家人，要阻擋其進入
    ，而告訴人又一直嚷嚷，一時情急，才會打其一巴掌，且伊之前曾經中風，力氣
    沒有那麼大，告訴人之傷勢不可能如此嚴重，而告訴人之後還把檳榔汁吐到伊臉
    上等語。然查，被告既自承確有徒手毆打告訴人左側臉部，且觀諸卷附告訴人之
    診斷證明書其係受有左耳挫傷併疼痛之傷害，以耳朵與臉頰部位之接近，是堪認
    告訴人所受傷勢確係因被告之傷害行為所造成。至被告雖稱係因欲阻止告訴人進
    入屋內，然其亦不否認係因告訴人一直嚷嚷，一時情急，才會出手毆打等情，而
    參諸告訴人指陳係在被告自屋內出來時即發生爭執，則尚難認告訴人有要強行進
    入被告屋內之情況，誠難謂有何不法侵害之情狀存在，是仍無礙其傷害犯行之成
    立。從而，本件事證已臻明確，被告之犯行堪以認定，應予依法論科。
二、核被告所為，係犯刑法第二百七十七條第一項之傷害罪。爰審酌被告之素行尚佳
    、告訴人所受傷勢尚屬輕微，及其犯罪之動機、目的、手段，並參酌告訴人在偵
    查中自陳係因繼承問題，前對被告及其夫提詐欺告訴，因渠等獲不起訴處分，其
    不服氣要去討公道，按電鈴後，因被告故意將住處電鈴關掉，其就踢其大門，後
    來被告出來就與之發生爭執，是堪認告訴人所為亦有可議之處等一切情狀，量處
    如主文所示之刑，並諭知易服勞役之折算標準，以示懲儆。
據上論斷，應依刑事訴訟法第二百九十九條第一項前段，刑法第二百七十七條第一項
、第四十二條第二項，罰金罰鍰提高標準條例第一條前段、第二條，判決如主文。
本案經檢察官徐名駒到庭執行職務
中      華      民      國    九十二    年      三      月     二十     日
                                      臺灣板橋地方法院刑事第六庭
                                          法  官  王  士  珮
右正本證明與原本無異。
如不服本判決，應於判決送達後十日內，向本院提出上訴狀。
                                          書記官  廖  婷  璇
中      華      民      國    九十二    年      三      月     二十     日
附錄本件論罪科刑法條全文：
中華民國刑法第二百七十七條
傷害人之身體或健康者，處三年以下有期徒刑、拘役或一千元以下罰金。
犯前項之罪因而致人於死者，處無期徒刑或七年以上有期徒刑；致重傷者，處三年以
上十年以下有期徒刑。


司法院資訊處製作；財團法人民間司法改革基金會備份。
